【裁判字號】    90,訴,880
【裁判日期】    900927
【裁判案由】    廢棄物清理法
【裁判全文】
臺灣臺南地方法院刑事判決                            九十年度訴字第八八號
    公  訴  人  臺灣台南地方法院檢察署檢察官
    被      告  甲○○
右列被告因違反廢棄物清理法案件，經檢察官提起公訴（八十九年度營偵字第一三六
三號)，本院判決如左：
    主  文
甲○○共同未依規定領有廢棄物處理許可證或核備文件，從事廢棄物之處理，處有期
徒刑壹年肆月，緩刑肆年。
    事  實
一、甲○○明知其與丙○○（另行審理）二人均未依廢棄物清理法第二十條規定領有
    廢棄物清除、處理許可證或核備文件，仍於民國八十九年十月七日，以日薪新台
    幣（下同）七千元之代價受僱於丙○○（另行審理），並與之基於犯意聯絡，由
    甲○○於是日凌晨四時許，在台南縣東山鄉南溪村二重溪橋南側土地上，駕駛挖
    土機，掩埋處理丙○○前於同年十月初某日所載運傾倒在該處之廢布料、廢紙、
    雜鐵、塑膠製品等一般廢棄物，並加以整地以掩人耳目，嗣甲○○於翌日晚上十
    時許，掩埋上開廢棄物完後，準備以板車載運挖土機離去時，為附近民眾乙○○
    發覺而報警當場查獲。
二、案經台南縣警察局白河分局報請台灣台南地方法檢察署檢察官偵查起訴。
    理  由
一、訊據被告甲○○固坦承於上開時地受雇於被告丙○○而駕駛挖土機整地之事實不
    諱，惟矢口否認有違反廢棄物清理法之犯行，並辯稱：伊係受丙○○僱用，而於
    上開處所整地，伊並無掩埋垃圾，只有將垃圾掃開整出地來云云。經查，被告甲
    ○○係以日薪七千元之代價受僱於同案被告丙○○，而於上開時地從事廢棄物掩
    埋工作之事實，業據被告於警訊供稱：伊係於八十九年十月七日上午四時許，開
    始在上開處所從事廢棄物掩埋，掩埋深度有三公尺深，寬約六坪，日薪以七千元
    計算，伊所掩埋之物有布料、廢紙、雜鐵等物，有聞到燒毀的味道，丙○○指示
    伊在深夜從事掩埋工作，以免被地方民眾發現等語甚詳；核與其於偵查初訊供稱
    ：伊係受陳姓男子僱用，七千元係替他整地的費用，因伊都承包他的工作，他就
    叫伊替他掩埋垃圾等語一致，並有現場相片八張附卷可稽。且據證人乙○○於警
    訊供稱：伊於案發前二日即發現有人於上開處所傾倒垃圾，直至案發當時發現有
    一輛板車欲載走處理廢棄物隻挖土機，該部挖土機之鉛帶有上開廢棄物之殘渣，
    且附近佈滿挖土機行走之痕跡，另有二處係挖土機掩埋之徵象等語。參據現場相
    片顯示，挖土機下之土堆內埋有諸多廢棄物，且上開廢棄物並無被集中掃至一旁
    等情。足證，被告於警訊之自白始與事實相符，其嗣於偵、審翻稱：係將垃圾掃
    出整地云云，不僅與警訊所供矛盾，且與證人所證及現場狀況不符，應係事後卸
    責之詞，不足採信。本件事證已明，被告犯行堪予認定。
二、依前揭廢棄物清理法第二十條規定：公、民營廢棄物清除、處理機構經營廢物之
    貯存、清除或處理業務，應列明專業技術人員與貯存、清除、處理之工具、方法
    、設備及場所，向地方主管機關申請核發許可證，被告未依該規定領有廢棄物處
    理許可證或核備文件即從事廢棄物之處理，核其所為，係犯有廢棄物清理法第二
    十二條第二項第四款之罪。被告甲○○與同案被告丙○○二人就上開犯行，有犯
    意聯絡與行為分擔，應論以共同正犯。爰審酌被告一時失虞而犯罪，行為所生危
    害、及犯後否認犯行之態度等一切情狀，量處如主文所示之刑，以資懲儆。又被
    告甲○○前未曾受有期徒刑以上刑之宣告，有台灣高等法院被告全國前案紀錄表
    在卷可憑，經此其教訓後，應知所警惕，無再犯之虞，本院認其宣告刑以暫不執
    行為適當，併諭知緩刑四年，以勵自新。
據上論斷，應依刑事訴訟法第二百九十九條第一項前段、廢棄物清理法第二十二條第
二項第四款、刑法第十一條前段、第二十八條、第七十四條第一款，判決如主文。
中      華      民      國      九十      年      九      月   二十七   日
                                台灣台南地方法院刑事第二庭
                                          法  官  賴  純  慧
右正本證明與原本無異。
如不服本判決，應於判決送達後十日內，向本院提出上訴狀。
                                          書記官  莊  淑  雅
中      華      民      國      九十      年      十      月    二      日
附錄本案論罪科刑法條全文廢棄物清理法第二十條
公、民營廢棄物清除、處理機構經營廢棄物之貯存、清除或處理業務，應列明專業技
術人員與貯存清除、處理之工具、方法、設備及場所，向地方主管機關申請核發許可
證。但從事有害事業廢棄物之貯存、清除或處理者，地方主管機關應先報請中央主管
機關核准，始得發給許可證。
廢棄物清理法第二十二條第二項
有左列情形之一者，處一年以上五年以下有期徒刑，得併科一百萬元以下罰金︰
一  任意棄置有害事業廢棄物者。
二  事業機構未依本法規定之方式貯存、清除、處理或再利用廢棄物，致污染環境者
    。
三  未經主管機關許可，提供土地回填、堆置廢棄物者。
四  未依第二十條規定領有廢棄物清除、處理許可證或核備文件，從事廢棄物貯存、
    清除、處理，或未依廢棄物清除、處理許可證或核備文件內容貯存、清除、處理
    廢棄物者。
五  執行機關委託未取得許可證之公、民營廢棄物清除、處理機構，清除、處理一般
    廢棄物者；或明知受託人非法清除、處理而仍委託者。
六  公、民營廢棄物處理機構或執行機關未處理廢棄物，開具虛偽證明者。


司法院資訊處製作；財團法人民間司法改革基金會備份。
